臺灣花蓮地方法院刑事判決　　　　　　 110年度簡上字第17號
上　訴　人
即　被　告　李明亮


　　　　　　蔡振榮



　　　　　　林進義


上列上訴人即被告因賭博案件，不服本院中華民國110年4月27日
第一審刑事簡易判決（原聲請簡易判決處刑：臺灣花蓮地方檢察
署110 年度調偵字第17號），提起上訴，本院管轄第二審合議庭
判決如下：
    主  文
上訴駁回。
    犯罪事實及理由
一、本案經本院合議庭審理之結果，認第一審以被告李明亮、蔡
    振榮、林進義犯罪事證明確，適用刑法第28條、第268 條、
    第55條、第47條第1項、第41條第1項前段、第38條第2 項前
    段、第38條之1第1項、第3 項等規定，審酌被告李明亮、林
    進義、蔡振榮不思以合法、正當手段賺取金錢，提供處所供
    不特定之多數人參與賭博而藉此牟利，助長賭風及社會僥倖
    心理，影響正常之社會經濟活動，危害社會秩序，實有不該
    ；惟考量其等犯後均坦承犯行，態度尚可，兼衡其等各自之
    生活狀況、智識程度、前科素行等一切情狀，分別量處被告
    李明亮、蔡振榮、林進義均有期徒刑4 月，如易科罰金，均
    以1000元折算1 日，同時在被告李明亮罪刑項下沒收犯罪所
    得40萬元、在被告蔡振榮罪刑項下沒收扣案骨牌1 副，經核
    原判決其認事、用法及量刑均無不當，應予維持，引用第一
    審判決書記載之犯罪事實、證據及理由（詳如附件）。
二、被告蔡振榮、林進義上訴意旨均稱渠等案發當日不在現場，
    請求從輕量刑云云，被告李明亮上訴意旨主張伊始終坦承犯
    行，且主要主導賭場設立者乃被告蔡振榮、林進義，伊應量
    處輕於被告蔡振榮、林進義之刑，且其於案發當日並未實際
    收得40萬元云云，然查：
（一）被告李明亮、蔡振榮、林進義量刑部分
      按共同正犯之成立並不以每一階段犯行均經參與為必要，
      業經本院論述如前，且按刑之輕重，係事實審法院得依職
      權自由裁量之事項，茍已斟酌刑法第57條各款所列情狀而
      未逾越法定刑度，則不得遽指為違法；又刑罰之量定屬法
      院自由裁量之職權行使，但仍應審酌刑法第57條所列各款
      事由及一切情狀，為酌量輕重之標準，並非漫無限制，在
      同一犯罪事實與情節，如別無其他加重或減輕之原因，下
      級法院量定之刑，亦無過重或失輕之不當情形，則上級法
      院對於下級法院之職權行使，原則上應予尊重（最高法院
      72年台上字第6696號判例意旨參照），原判決業已審酌被
      告李明亮、蔡振榮、林進義犯罪情節、犯後態度、智識程
      度、家庭生活狀況等刑法第57條各款所列事由，並說明量
      刑依據，既未逾越法定刑度，亦無濫用裁量權限之情形，
      被告蔡振榮、林進義雖辯稱：本案賭場經營時渠等實際不
      在場云云，被告李明亮雖辯稱：本案伊只是受指示在現場
      收錢，參與程度較被告蔡振榮、林進義小云云，惟以本案
      被告李明亮、蔡振榮、林進義分工程度而言，實無從區分
      何人參與情節顯然較小之情形，被告李明亮、蔡振榮、林
      進義此部分指謫均不可採。綜上，被告李明亮、蔡振榮、
      林進義之上訴均為無理由，應予駁回。
（二）被告李明亮沒收部分
      被告李明亮固辯稱其案發當日並未實際收受40萬元，然依
      據賭客游建忠於警詢中證述： 109年6月2日晚上20時30分
      許在花蓮縣○○鄉○○村○○街0 號，我帶現金30萬元，
      全部輸完，再向賭場借20萬元，所以總共輸了50萬元等語
      (警卷第79頁)；賭客蘇俊章於警詢、偵查中證稱：109年6
      月2 日晚間20點左右我跟朋友去賭場玩，一直輸錢，我輸
      20萬元，友人游建忠輸30萬元，我跟游建忠分別又跟賭場
      場主被告李明亮借了 30萬元、20萬元，合計賭債100萬元
      等語(警卷第89頁、第201頁，偵卷第192頁)，復互核被告
      林進義於偵查及本院準備程序中陳稱：賭場利潤講好是被
      告李明亮分4成，我跟被告蔡振榮各分3成，被告李明亮有
      簽13萬元本票給我，是賭場的分潤，被告李明亮說賭場獲
      利四十幾萬元，由我跟蔡振榮各拿13萬元，但李明亮只有
      簽本票給我，並沒有實際拿到錢等語( 警卷第27頁，偵卷
      第131頁，本院簡上卷第122頁 )，被告蔡振榮於警詢、偵
      查及本院準備程序中陳稱：賭場利潤講好是被告李明亮分
      4成，我跟被告林進義各分3成，約13萬多元，但我都沒拿
      到等語( 警卷第37頁，偵卷第269至270頁，本院簡上卷第
      120頁 )，可見109年6月2日在賭場流通之現金確實達40萬
      以上，且約有40萬元係屬賭場利潤，與被告李明亮前於警
      詢中自述收入大約40萬元等語相符，被告李明亮雖於本院
      準備程序辯稱沒有收到那麼多錢云云，然按「不法利得範
      圍」之認定，非關犯罪事實有無之認定，於證據法則上並
      不適用嚴格證明，無須證明至毫無合理懷疑之確信程度，
      適用自由證明已足業如前述，而依據前開賭客游建忠、蘇
      俊章及賭場共同經營人蔡振榮、林進義所述，已足認定被
      告李明亮於案發當時所獲不法利得確實達40萬元，則被告
      李明亮此部份所指摘亦無理由，應予駁回。
據上論斷，應依刑事訴訟法第455條之1第1項、第3項、第373 條
、第368條，判決如主文。
案經檢察官劉孟昕提起公訴，檢察官黃雅楓到庭執行職務。
中　　華　　民　　國　 110　　年　　9 　　月　　29　　日
　　　　　　　    刑事第四庭  審判長  法　官　梁昭銘　　
　　　　　　　　　　　　　　          法　官　林思婷　　
　　　　　　　　　　　　　　          法　官　高郁茹
上列正本證明與原本無異。
本件不得上訴。
中　　華　　民　　國　 110　　年　　9 　　月　　29　　日
 
                                      書記官  林怡玉
附錄本案論罪科刑法條
中華民國刑法第268條
意圖營利，供給賭博場所或聚眾賭博者，處 3 年以下有期徒刑
，得併科 9 萬元以下罰金。